【裁判字號】    95,交聲,144
【裁判日期】    951031
【裁判案由】    違反道路交通管理處罰條例聲明異議
【裁判全文】
臺灣基隆地方法院交通事件裁定         95年度交聲字第144號
移送機關即
原處分機關  交通部公路總局臺北區監理所基隆監理站
聲明異議人
即受處分人  乙○○
上列聲明異議人即受處分人因違反道路交通管理處罰條例案件，
對於交通部公路總局臺北區監理所基隆監理站中華民國93年6 月
14日所為之處分（原處分案號：基監字第裁42─C00000000 號）
，聲明異議，本院裁定如下：
    主      文
異議駁回。
    理      由
一、原處分意旨略以：本件聲明異議人即受處分人乙○○（下稱
    異議人）酒後駕駛596 ─LY號營業小客車，於民國93年6 月
    13日下午2 時25分許，行經基隆市○○路、臺二線口之設有
    燈號管制之交岔路口時闖紅燈，為臺北縣政府警察局瑞芳分
    局瑞濱派出所（下稱舉發單位）員警甲○○攔停，嗣因員警
    聞得異議人身上有酒味，乃要異議人搭乘警車，隨同員警至
    瑞濱派出所進行吐氣酒精濃度測試，結果異議人吐氣酒精濃
    度達每公升0.50毫克，經警掣單舉發其闖紅燈（舉發違反道
    路交通管理事件通知單號碼：C00000000 ，此部分經交通部
    公路總局台北區監理所基隆監理站【下稱原處分機關】於95
    年7 月25日，以基監字第裁42─C00000000 號裁決書裁處異
    議人罰鍰新臺幣【下同】2,700 元，並記違規點數3 點，異
    議人不服聲明異議後，復於本院95年8 月30日訊問時當庭撤
    回聲明異議）及酒後駕車（舉發違反道路交通管理事件通知
    單號碼：C00000000）， 有違反道路交通管理處罰條例第35
    條第1 項第1 款及第53條第1 項之違規行為，異議人拒絕在
    遭舉發酒後駕車之違反道路交通管理事件通知單上簽章，舉
    發之員警依違反道路交通管理事件統一裁罰基準及處理細則
    第11條第1 項第1 款之規定記明其事由後，視為異議人已收
    受。嗣異議人因上開營業小客車遭移置保管，乃於93年6 月
    14日自行前往原處分機關聽候裁決，原處分機關認異議人確
    有酒後駕車之違規行為，乃於同日以異議人違反道路交通管
    理處罰條例第35條第1 項第1 款規定為由，以基監字第裁42
    ─C00000000 號裁決書裁決異議人罰鍰34,500元，並吊扣駕
    駛執照12個月。
二、聲明異議要旨略以：93年6 月13日上午10時許，伊與朋友在
    舉發違規地點附近飲用啤酒，但是伊休息1 個多小時，確定
    酒意消退後，方駕駛596 ─LY號營業小客車上路，嗣為警於
    93年6 月13日下午2 時25分許，在基隆市○○路與臺二線口
    攔停，認為伊有闖紅燈及酒後駕車之情形，要伊搭乘警車隨
    同前往瑞濱派出所，並要伊進行吐氣酒精濃度測試，伊依指
    示吹氣後，雖吐氣中含有酒精成分，但濃度尚未逾法定標準
    值之每公升0.25毫克，伊問承辦之警員可否離去，惟警員未
    應允之，伊乃前去廁所滴服綠油精，藉此引發酒氣，提高吐
    氣酒精濃度至逾法定標準值，期能儘早離開派出所，或許因
    其滴服綠油精之故，致嗣再次進行吐氣酒精濃度測試時，即
    超逾法定之標準值，達每公升0.50毫克。伊雖於遭舉發前曾
    服用酒類，但伊為警查獲時，吐氣酒精濃度並未超逾法定標
    準值之每公升0.25毫克云云。
三、按道路交通安全規則第114 條第2 款明定：汽車駕駛人有飲
    用酒類或其他類似物後，其吐氣所含酒精濃度超過每公升0.
    25毫克或血液中酒精濃度超過百分之0.05以上者，不得駕車
    。次按汽車駕駛人，駕駛汽車經測試檢定酒精濃度超過規定
    標準者，處新臺幣1 萬5 千元以上6 萬元以下罰鍰，並當場
    移置保管該汽車及吊扣其駕駛執照一年，道路交通管理處罰
    條例第35條第1 項第1 款亦定有明文。
四、經查：
  (一)異議人因酒後駕車，所駕駛之上開營業小客車遭移置保管，
    乃於93年6 月14日自行前往原處分機關聽候裁決，經原處分
    機關於同日以異議人違反道路交通管理處罰條例第35條第1
    項第1 款規定為由，以基監字第裁42─C00000000 號裁決書
    裁決異議人罰鍰34,500元，並吊扣駕駛執照12個月後，異議
    人乃先行繳納罰鍰及移置保管費，之後併同同時遭舉發違規
    闖紅燈之編號C00000000 號違反道路交通管理事件通知單，
    於93年6 月28日提起申訴，有異議人填具之交通部公路總局
    台北區監理所基隆監理站交通違規案件陳述書1 份在卷可按
    ，足認被告於93年6 月28日，業已就本件經舉發酒後駕車之
    裁決書聲明異議，依此計算，本件異議人之聲明異議，並未
    逾法定聲明異議之20日期限，核先敘明。
  (二)異議人對於本件為警查獲後所進行之吐氣酒精濃度測試達每
    公升0.50毫克乙節並不爭執，且有酒精濃度測試單1 紙在卷
    可憑。異議人雖以前詞置辯，然其既坦承為警舉發前確曾服
    用酒類，則經警舉發違規後，遭測得吐氣中含有酒精成分，
    即合於常情。又舉發員警持以測試異議人吐氣酒精濃度之儀
    器，亦經經濟部標準檢驗局檢驗合格，有臺北縣政府警察局
    瑞芳分局95年8 月23日北縣警瑞交字第0950014460號函所附
    之經濟部標準檢驗局呼氣酒精測試器檢定合格證書1 份在卷
    可佐，可見本件異議人經警測得之吐氣酒精濃度數值，並無
    不精準之情形。且證人即舉發之員警甲○○亦於95年8 月30
    日到庭結證稱：其於舉發違規當日，與同事駕駛巡邏車行經
    臺二線與深澳路口時，因發現異議人違規闖紅燈左轉，所以
    加以攔停，異議人下車後，即請異議人出示證件，當時聞到
    異議人身上有很濃的酒氣，因當時未攜帶酒測儀器，所以請
    異議人配合到派出所進行酒測，異議人吹氣4 、5 次，均氣
    量不足，無法進行測試，之後異議人說想要喝水，其等讓異
    議人喝水、漱口後，再進行吐氣測試，即達每公升0.50毫克
    ，其並未暗示異議人若酒精濃度測試未達法定標準值，即不
    讓異議人離去等語，依證人甲○○上開證述內容，並無異議
    人所辯曾有測試未達法定標準值每公升0.25毫克及員警不讓
    其離去之情形，衡情，證人甲○○與異議人間並無何仇怨，
    要無設詞攀誣之理，是證人甲○○上開所證，堪以採信。至
    異議人另辯稱係因為儘早離開派出所，因而滴服綠油精云云
    ，查無證據可佐，且衡以異議人係職業駕駛人，對於酒後駕
    車將遭重罰及吊扣駕駛執照之交通法規當知之甚稔，如其確
    未服用酒類，只要完成吐氣酒精濃度測試，依法即可自由離
    去，要無於經警查獲後，為求離去，而故意使自己之吐氣酒
    精濃度超逾法定標準值，自陷己於不利狀況之必要，異議人
    所辯悖於常情，委不足採。
  (三)至異議人認舉發員警有違法瀆職之情形，向舉發員警所屬之
    臺北縣政府警察局督察室檢舉，然經臺北縣政府警察局調查
    結果，認舉發員警執勤態度，並無何不當之處，且舉發異議
    人酒後駕車及闖紅燈之舉發過程，均合於「道路交通管理處
    罰條例」及「臺北縣處理妨害交通車輛自治條例」之規定，
    此有臺北縣政府警察局95年9 月29日北縣警督字第09501364
    46號函暨附件調查案卷影本1 份附卷足佐；另異議人對本件
    裁決書聲明異議，原處分機關函請舉發機關調查後，雖舉發
    機關遲至95年7 月19日，始以北縣警瑞交字第0950012108號
    函函覆原處分機關，然此並無足以影響本件異議人確有酒後
    駕車之事實，異議人另執此為異議之原因，亦難採認，均併
    此指明。
五、綜上所述，異議人確有前揭酒後駕車之違規行為，從而，原
    處分機關依道路交通管理處罰條例第35第1 項第1 款規定，
    裁處異議人34,500元罰鍰，並吊扣駕駛執照1 年，核無違誤
    。本件異議人之異議為無理由，應予駁回。
據上論斷，應依道路交通案件處理辦法第19條，裁定如主文。
中    華    民    國    95    年    10    月    31    日
                  交通法庭法  官    劉桂金
以上正本證明與原本無異。
對於本件裁定如有不服，應於收受送達後5 日內，向本院提出抗
告書狀，敘述抗告之理由，抗告於臺灣高等法院。
中    華    民    國    95    年    10    月    31    日
                          書記官    鄧順生


司法院資訊處製作；財團法人民間司法改革基金會備份。
